# 求助陈老师政府补助问题

提问人：王立超 时间：2022-01-08 10:30:15
背景： 1 、A公司收到一笔 530 万元政府补助，补助项目为：基于多相调制抗干扰及智能显示时序控制技术的触控与显示集成芯片产业化项目”，
2 、项目类型为【产业化项目】， 3 、补助单位为中关村科技园区管理委员会，
4 、项目实施周期： 2018 年 1 月至 2020 年 1 月
5 、项目要求：A公司在实施周期内，将资金用于购置设备，研发投入，房租及贷款利息等；
A公司按照项目周期进行了平均分摊；
问题：尚不能严格区分与资产/收益相关，按照住准则约定，如不能区分，则全部计入与损益相关，但本项目又约定了项目实施周期，一次性计入损益又感觉不太恰当，应如何考虑其与资产/收益相关？如与资产相关，则金额确定及分摊期间又如何确定？

回答人：chenyiwei
这种情况，仍建议根据该被补助项目的支出预算中各项目的预计支出，将补助款合理分摊到该项目中的各个子项目，如设备购置、土地房屋购置等。一般而言产业化项目的支出主要是长期资产购建和研发，特别是长期资产购建，故应首先考虑将其大部分或全部作为与资产相关的政府补助。不应滥用准则中“如不能区分，则全部计入与损益相关”的规定。基于谨慎考虑，如果无法合理区分补助对象的，建议将该项目所购建的资产按折旧或摊销年限从长到短排列，优先认定为与折旧或摊销年限较长的资产的购建支出相关的补助。